【裁判字號】    97,交聲,2534
【裁判日期】    971222
【裁判案由】    交管條例聲異
【裁判全文】
臺灣板橋地方法院交通事件裁定        97年度交聲字第2534號
原處分機關  交通部公路總局臺北區監理所板橋監理站
受處分人即
異  議  人  乙○○
上列異議人因違反道路交通管理處罰條例案件，對於交通部公路
總局臺北區監理所板橋監理站中華民國九十七年九月八日所為板
監裁字裁四一─Ｃ00000000號裁決處分聲明異議，本院
裁定如下：
        主  文
異議駁回。
        理  由
一、按汽車駕駛人，行經有燈光號誌管制之交岔路口闖紅燈者，
    處新臺幣（下同）一千八百元以上，五千四百元以下罰鍰，
    並記違規點數三點，道路交通管理處罰條例第五十三條第一
    項、第六十三條第一項第三款分別定有明文。次按駕駛人駕
    駛汽車，應遵守道路交通標誌、標線、號誌之指示，且機器
    腳踏車行駛之車道及轉彎，應依標誌或標線之規定行駛，道
    路交通安全規則第九十條、第九十九條第一項前段亦規定甚
    明。
二、本件舉發機關臺北縣政府警察局土城分局以受處分人即異議
    人乙○○騎乘車牌號碼ＲΖΑ—四三六號輕型機車，於民國
    九十七年七月二十六日九時三十五分許，行經臺北縣土城市
    ○○路○段二七八巷口直行往板橋時（裁決書誤載為土城市
    ○○路○段二七八巷口應予更正），經警攔停製單舉發，此
    有臺北縣政府警察局九十七年七月二十六日北縣警交字第Ｃ
    00000000號舉發違反道路交通管理事件通知單在卷
    可稽。嗣原處分機關並據以裁決，以異議人違反道路交通管
    理處罰條例第五十三條第一項、第六十三條第一項第三款（
    裁決書漏載第一項第三款）之規定，裁處罰鍰新臺幣（下同
    ）一千八百元並記違規點數三點，此亦有交通部公路總局臺
    北區監理所板橋監理站板監裁字裁四一─Ｃ0000000
    0號違反道路交通管理事件裁決書附卷可據。
三、聲明異議意旨略以：伊當時騎乘上開機車與一輛公車同時通
    過該路口，並無闖紅燈之情形，竟遭員警攔停表示伊有闖紅
    燈之違規行為，實難令人信服，且伊認為裁決書所示之違規
    地點有誤，爰依法聲明異議，請求撤銷原處分云云。
四、經查：
  (一)上開機車駕駛人之違規事實，業據證人即舉發警員甲○○於
    本院訊問時到庭具結證稱：「本件是我舉發的，當時我任職
    於土城派出所，執行交通稽查勤務，當時我在中央路二段好
    樂迪前面，距離中央路二七八巷口約二十公尺處，我看到二
    七八巷口方向有一輛公車開過來，從中央路往板橋方向行駛
    ，經過二七八巷口時，正好紅燈，公車停下來，約五秒鐘之
    後，旁邊有一輛輕機車從車到外側即公車右邊行駛過來，他
    闖紅燈，我就把他攔下來，就製單舉發，當時異議人並沒有
    否認違規，並且在舉發單上簽收。」（問：異議人機車在紅
    燈情形下穿越？）是的，我還叫他看後面公車都停下來。」
    等語（參本院九十七年十月三十日訊問筆錄），並有臺北縣
    政府警察局土城分局九十七年八月二十七日北縣警土交裁字
    第○九七○○三二二五九號函與證人所提出之現場圖乙份在
    卷可稽。
  (二)按交通警員製單舉發違反道路交通管理處罰條例所列之違規
    行為，係公務員基於職務上權力，依法就特定之具體事件所
    為具公法上效果之單方行政行為，基於公務員為公法上行為
    具有公信力之原則，該行政處分當可被推定為真正，本此公
    信原則，立法者乃賦予行政機關制定違反道路交通事件統一
    裁罰標準及處理細則，使執勤警員得當機處分以達其維護交
    通秩序、安全之行政目的。反之，若謂公務員一切行政行為
    均需預留證據以證其實，則國家行政勢必窒礙難行。本件舉
    發員警即證人甲○○與異議人並不相識，亦無宿怨嫌隙，衡
    情證人應無甘冒偽證罪刑責風險而設詞構陷異議人之理，其
    對當日所見違規情形於具結後堅證如上，足認其確係依自己
    親自見聞所得而為上開供述。且依其所述目睹與攔查過程之
    客觀狀況，亦應無誤看燈號或車輛之可能。此外復查無其他
    任何事證可認證人甲○○上開證述有何瑕疵或與事理相違而
    可認與事實不符之處，本院依直接審理所得心證，堪認其依
    自己親自見聞所為之上開證述與事實相符。則本件異議人既
    未能提出任何關於舉發不實之事證，復查無任何證據足資證
    明執勤員警有何捏造事實違法取締之不法情事，證人即員警
    陳信宏本於維護交通秩序、安全職責所為之舉發，自應受到
    合法、正確之認定，而得據以認定異議人上開違規之事實。
    是以異議人於前揭時、地駕車行經有燈光號誌管制之交岔路
    口闖紅燈之違規行為，堪為認定。另原處分機關裁決書記載
    違規地點為土城市○○路○段二七八巷口，應係為土城市○
    ○路○段二七八巷口之誤植，惟此並不影響本件違規事實之
    認定，茲更正之，附此敘明。是異議人所執置辯，為無理由
    。
  (三)綜上所述，本件違規事證至為明確，異議人確有前開違規行
    為堪以認定。從而，原處分機關依據道路交通管理處罰條例
    第五十三條第一項、第六十三條第一項第三款規定，裁處罰
    緩新臺幣一千八百元，並記違規點數三點之處分，尚無違誤
    ，應予維持，本件異議為無理由，應予駁回。
據上論斷，應依道路交通案件處理辦法第十九條，裁定如主文。
中    華    民    國    97    年    12    月    22    日
                      交通法庭  法  官  楊博欽
以上正本證明與原本無異
如不服本裁定應於送達後五日內向本院提出抗告狀
                                書記官  呂妍旻
中    華    民    國    97    年    12    月    22    日


司法院資訊處製作；財團法人民間司法改革基金會備份。
